ro-RO: Metoda de recuperare a modelului de rachetă: Desfășurare dublă; Planor (planor cu propulsie); Recuperare tip elicopter; Fără sistem de recuperare inclus; Parașută; Panglică; Recuperare prin rostogolire; Altele
pt-PT: método de recuperação de foguete modelo: Dupla implantação; Planador (planador propulsionado); Recuperação por helicóptero; Sistema de recuperação não incluído; Paraquedas; Fita; Recuperação por queda livre; Outro
th: วิธีการกู้คืนจรวดจำลอง: กางร่มสองจังหวะ; เครื่องร่อน (บูสต์ไกลเดอร์); การกู้คืนแบบเฮลิคอปเตอร์; ไม่มีระบบกู้คืนรวมอยู่ด้วย; ร่มชูชีพ; ริบบิ้น; การกู้คืนแบบหมุนควง; อื่นๆ
zh-TW: 模型火箭回收方式: 雙重開傘; 滑翔機 (助推滑翔機); 直升機回收; 未包含回收系統; 降落傘; 飄帶; 翻滾回收; 其他
ko: 모형 로켓 회수 방법: 듀얼 디플로이; 글라이더(부스트 글라이더); 헬리콥터 복구; 복구 시스템 포함 안 됨; 낙하산; 스트리머; 텀블 복구; 기타
zh-CN: 模型火箭回收方法: 双路开伞; 滑翔机（助推滑翔机）; 直升机回收; 不含回收系统; 降落伞; 飘带; 翻滚回收; 其他
ru: Метод возврата модели ракеты: Двухэтапная система; Планер (ракетоплан); Роторная система (вертолетная); Без системы спасения; Парашют; Лента (стример); Кувыркание (аэродинамическое торможение); Другое
fi: Raketin palautusmenetelmä: Kaksoislaukaisu; Liidokki (boost-glider); Helikopteripalautus; Ei sisällä palautusjärjestelmää; Laskuvarjo; Nauha; Pyörivä palautus; Muu
nl: Modelraket recovery methode: Dual-deploy; Zweefvliegtuig (boost-glider); Helikopterberging; Geen bergingssysteem inbegrepen; Parachute; Streamer; Tuimelberging; Overig
hr-HR: Metoda spašavanja modela rakete: Dvostruko aktiviranje; Jedrilica (jedrilica na potisak); Helikoptersko prizemljenje; Sustav za prizemljenje nije uključen; Padobran; Traka; Prizemljenje prevrtanjem; Ostalo
tr: Model roket kurtarma yöntemi: Çift aşamalı açılma; Planör (roket-planör); Helikopterli kurtarma; Kurtarma sistemi dâhil değildir; Paraşüt; Şerit; Takla atarak kurtarma; Diğer
fr: Mode de récupération de la fusée miniature: Déploiement double; Planeur (propulsé); Récupération par hélicoptère; Aucun système de récupération inclus; Parachute; Banderole; Récupération par culbute; Autre
bg-BG: Метод за възстановяване на моделна ракета: Двойно разгръщане; Планер (ускорител-планер); Хеликоптерно приземяване; Не е включена система за приземяване; Парашут; Лента; Свободно падане; Друго
sl-SI: Vrsta sistema za pristanek (reševanje) modelne rakete: Dvojna aktivacija; Jadralno letalo (raketoplan); Helikoptersko reševanje; Sistem za spuščanje ni priložen; Padalo; Trak; Spuščanje s prevračanjem; Drugo
it: Metodo di recupero per razzomodellismo: Doppio dispiegamento; Aliante (boost-glider); Recupero a elicottero; Nessun sistema di recupero incluso; Paracadute; Nastro; Recupero a caduta libera; Altro
vi: Phương pháp thu hồi tên lửa mô hình: Bung dù kép; Tàu lượn (tàu lượn tăng tốc); Trực thăng; Không đi kèm hệ thống thu hồi; Dù; Băng rôn; Thu hồi kiểu nhào lộn; Khác
hu: Modellrakéta visszatérési módszere: Kétlépcsős nyitás; Vitorlázó (rakétavitorlázó); Helikopteres visszatérés; Nincs visszatérő rendszer mellékelve; Ejtőernyő; Szalag; Bukfencező visszatérés; Egyéb
cs: Metoda zotavení modelové rakety: Dvojité nasazení; Kluzák (raketoplán); Helikoptérový návrat; Bez návratového systému; Padák; Stužka; Návrat pádem (tumble); Jiné
ja: モデルロケットの回収方法: デュアルデプロイ; グライダー (ブーストグライダー); ヘリコプター回収; 回収システムなし; パラシュート; ストリーマー; タンブル回収; その他
el: Μέθοδος ανάκτησης μοντέλου πυραύλου: Διπλής ανάπτυξης; Ανεμόπτερο (boost-glider); Ανάκτηση τύπου ελικοπτέρου; Δεν περιλαμβάνεται σύστημα ανάκτησης; Αλεξίπτωτο; Κορδέλα (streamer); Ανάκτηση με περιστροφή (tumble); Άλλο
sk-SK: Spôsob návratu modelárskej rakety: Dvojité nasadenie; Klzák (raketový klzák); Návrat pomocou rotora; Bez návratového systému; Padák; Stuha; Návrat preklápaním; Iné
es: Método de recuperación del cohetes de modelismo: Despliegue dual; Planeador (planeador propulsado); Recuperación por helicóptero; No incluye sistema de recuperación; Paracaídas; Cinta; Recuperación por caída libre; Otro
sv: Återhämtningsmetod för modellraket: Dubbelutlösning; Segelflygplan (boost-glider); Helikopterräddning; Inget räddningssystem ingår; Fallskärm; Vimpel; Tumble-räddning; Annat
en: Model rocket recovery method: Dual-deploy; Glider (boost-glider); Helicopter recovery; No recovery system included; Parachute; Streamer; Tumble recovery; Other
de: Bergungsmethode der Modellrakete: Dual-Deploy; Gleiter (Raketengleiter); Helikopterbergung; Kein Bergungssystem enthalten; Fallschirm; Flatterband; Trudelbergung; Sonstige
lt-LT: Modelinės raketos nusileidimo metodas: Dvigubo išskleidimo; Sklandytuvas (raketa sklandytuvas); Sraigtasparnio tipo grąžinimo sistema; Grąžinimo sistema nepridedama; Parašiutas; Juosta; Vartymosi grąžinimo sistema; Kita
da: Modelrakettens bjærgningsmetode: Dobbelt udrulning (Dual-deploy); Svævefly (boost-glider); Helikopterlanding; Intet bjærgningssystem medfølger; Faldskærm; Vimpel; Tumle-bjærgning (Tumble recovery); Andet
pl: Metoda odzysku rakiety modelarskiej: Odzysk dwustopniowy; Szybowiec (boost-glider); Odzysk z wirnikiem; Brak systemu odzysku w zestawie; Spadochron; Taśma; Odzysk swobodny; Inny
nb: Gjenfinningsmetode for modellrakett: Dobbel utløsning; Glider (boost-glider); Helikopterberging; Ingen retursystem inkludert; Fallskjerm; Vimpel; Tumle-retur; Annet
pt-BR: Foguete de modelismo método de recuperação: Acionamento duplo; Planador (foguete-planador); Recuperação por helicóptero; Sem sistema de recuperação incluso; Paraquedas; Fita de recuperação (streamer); Recuperação por queda livre (tumble); Outro